【裁判字號】    98,交聲,4590
【裁判日期】    981231
【裁判案由】    聲明異議
【裁判全文】
臺灣臺中地方法院交通事件裁定      98年度交聲字第4590號
原處分機關  交通部公路總局臺中區監理所
異議人即
受處分人    甲○○
上列受處分人因違反道路交通管理處罰條例案件，對於交通部公
路總局臺中區監理所於民國98年11月4日所為之處分（原處分案
號：中監違字第裁60-HD0000000號裁決書）聲明異議，本院裁定
如下：
  主    文
異議駁回。
    理    由
一、異議人聲明異議意旨略以：異議人並未收到罰單，爰聲明異
    議等語。
二、原處分機關意旨略以：受處分人即異議人甲○○（以下簡稱
    受處分人）駕駛車牌號碼8406-WA號自用小客車，於98年3月
    2日16時57分許，在烏日鄉○○路與五光路，因「駕車行經
    有燈光號誌管制之交岔路口闖紅燈」違規，經臺中縣警察局
    交通警察隊依違反道路交通管理處罰條例第53條第1項規定
    逕行舉發。受處分人未於期限內到案，本所遂於98年11月4
    日以中監違字第裁60-HD0000000號裁決書裁處罰鍰新臺幣（
    下同）5,400元整，並依第63條記違規點數3點;逾期則依裁
    決書處罰主文裁處等語。
三、按汽車駕駛人，行經有燈光號誌管制之交岔路口闖紅燈者，
    處新臺幣1,800元以上5,400元以下罰鍰，並記違規點數3點
    ，道路交通管理處罰條例第53條第1項、第63條第1項第3款
    定有明文。又逾越應到案期限60日以上，繳納罰鍰或逕行裁
    決處罰者，處5,400元罰鍰，違反道路交通管理事件統一裁
    罰基準表亦定有明文。次按違反道路交通管理事件統一裁罰
    基準及處理細則第5條規定：處理違反道路交通管理事件，
    有關文書送達之程序，依行政程序法之規定。而送達，於應
    受送達人之住居所、事務所或營業所為之；送達，不能依前
    二條規定為之者，得將文書寄存送達地之地方自治或警察機
    關，並作送達通知書兩份，一份黏貼於應受送達人住居所、
    事務所、營業所或其就業處所門首，另一份交由鄰居轉交或
    置於該送達處所信箱或其他適當位置，以為送達；前項情形
    ，由郵政機關為送達者，得將文書寄存於送達地之郵政機關
    ，行政程序法第72條第1項前段、第74條第1項、第2項定有
    明文。又行政文書依行政程序法第74條第1項規定為寄存送
    達者，如確已完成文書寄存於地方自治、警察機關或郵政機
    構，並製作送達通知單二份，一份黏貼於送達處所之門首，
    另一份交由鄰居轉交或置於送達處所信箱或其他適當位置時
    ，無論應受送達人實際上顧何時受領文書，均以寄存之日期
    視為收受送達之日期，而發生送達之效力（最高行政法院95
    年度裁字第634號裁定要旨及法務部93年4月13日法律字第
    0930014628號函可資參照）。
四、經查：
    (一)受處分人於上開時、地，有「駕車行經有燈光號誌管制之
      交岔路口闖紅燈」之事實，有違規採證照片2張在卷可憑
      ，堪認受處分人於上開時、地駕駛車牌號碼8406-WA號自
      小客車違規事實明確。
    (二)本件舉發通知單送達之際，受處分人之住所係設於臺中縣
      大里市○○路140號，舉發單位委由郵政機關向上址為送
      達，因未獲會晤受處分人，亦無受領文書之同居人、受僱
      人或接收郵件人員，而於98年5月6日寄存於大里大新街郵
      局等情，有臺中縣警察局98年12月2日中縣警交字第09800
      80558號函及所附臺中縣警察局送達證書各1紙附卷可憑，
      而依該送達證書，送達人已作送達通知書二份，一份黏貼
      於上址門首，另一份交由鄰居轉交並置於該址信箱或其他
      適當位置，以為送達，本件舉發通知單向受處分人之戶籍
      地址送達，應屬合法，且該送達自寄存之日98年5月6日，
      已生合法送達之效力。另交通違規件數繁多，送達不論係
      親自收受或寄存送達、甚或公示送達，如屬有效之送達，
      則受處分人之權益包括陳述意見之機會，業已受到保障，
      至於受處分人事實上是否知悉該公告或通知內容，則應由
      受處分人自行負責，要難令舉發機關擔負事實上之通知義
      務，否則寄存或公示送達之法定送達方式，即形同具文。
      是以受處分人辯稱其未接獲舉發通知書而未依限納罰云云
      ，即難謂適法。
    (三)準此，受處分人在經合法寄存送達生效後，有逾越應到案
      期限60日以上情形，原處分機關依法裁處5,400元罰鍰並
      記違規點數3點，經核尚無不當。從而，異議意旨非有理
      由，不能准許，自應予以駁回。
五、依道路交通管理處罰條例第87條第2項，道路交通案件處理
    辦法第19條，裁定如主文。
中    華    民    國    98    年    12    月    31    日
                  交通法庭    法  官  黃建都
上正本證明與原本無異。
如不服本裁定，應於送達後五日內，向本院提出抗告狀。
                              書記官  賴玉真
中    華    民    國    98    年    12    月    31    日

司法院資訊處製作；財團法人民間司法改革基金會備份。
